# 【会计实务】请教会计处理：固定资产转商品存货

提问人：Michelle_Li 时间：2018-04-04 14:11:02
多年不做会计了，在此请教各位大咖一个工业企业会计实务问题——
企业生产电子机械设备，一部分用于销售，一部分用于自持运营，自持运营的已计入固定资产。现企业研发出一种“1+X”型解决方案面向某类客户出售，需要在自持运营的设备基础上，根据客户需求加载X种不同的柜体（需额外采购），然后整合成“1+X”型解决方案出售。
请问，原持有的固定资产转入商品存货该如何进行会计处理？走固定资产清理程序显然不合理，因为目前在流程上该企业只有报废和直接出售两种清理选项，那样的话这笔销售就进营业外收入和营业外支出了，主营业务收入和成本都会少，但目测这种新的1+X的解决方案未来会成为一种销售常态，不是一次性的。何况资产报废还面临税务上不可抵扣所得税的问题。但本身企业没有自产加工环节，通常产品也是委外加工直接采购成品的，所以也不能按照固定资产拆卸转原材料库存入库程序入账，所以企业的财务团队不知道该怎么做。
我认为这种情况对于机器设备工业企业是很常见的业务情景，但不知道这种业务的会计处理是否适用于持有待售固定资产的准则？如果是在调整固定资产预计残值评估减值时，其公允价值（即评估减值的标准）的依据是什么？比如原自持固定资产是目前有销售交易的机型，公允价值是否可以用该机型现行的当年平均售价减去翻新处置的物料&加工成本？
如果不按持有待售固定资产的准则处理，这样的业务又该怎么做才能由固定资产转入存货-库存商品科目呢？

回答人：chenyiwei
目前的会计准则体系下，没有从固定资产转回存货的业务转换模式，从投资性房地产转回存货的条件也极其严格。个人理解，如果自持运营和用于销售的产品的性质、功能、面对的客户群等相同，只是业务模式的不同，收回后作为旧货出售与直接作为产品出售无本质区别，且已构成一项常规业务模式，这种情况应允许在结束出租转为出售时通过固定资产清理的方式，按收回资产的原账面价值转回存货，但同时对日后重新出售的预计时间和可能性等条件加以必要限制。